# Sprint Retrospective - Sprint 3

**Datum:** 2026-01-02  
**Scrum Master:** Maryam  
**Sekreterare:** Sanel  
**N√§rvarande:** Alvina, Maryam, Sanel  
**Fr√•nvarande:** Albrim       
**Fr√•nvarande utan anv√§lan:** Ivana

---

## üòä Vad har g√•tt bra?

**Saker vi vill forts√§tta g√∂ra:**

- Vi har haft en god ton och god kommunikation mellan varandra
- Det har inte funnits n√•gon prestig√© kring vem som g√∂r vad
- Vi m√∂ts naturligt halvv√§gs √§ven n√§r vi har olika tankar och id√©er
- Respektfull atmosf√§r d√§r alla kan bidra

---

## üòï Vad har g√•tt mindre bra?

**Utmaningar vi st√∂tte p√•:**

- F√∂r lite tid avsatt f√∂r denna kurs
- Kursen representerar hur man arbetar i verkliga livet, men vi hade beh√∂vt mer tid f√∂r att verkligen komma in i det agila arbetss√§ttet
- Saknade tydligt forum f√∂r n√§r vi ska ta upp id√©er om f√∂r√§ndringar (inte Daily Scrum, inte Review - n√§r d√•?)

---

## üí° Vad har vi f√∂r nya id√©er?

- Best√§mma ett specifikt forum/tillf√§lle i gruppen f√∂r n√§r vi ska ta upp id√©er om f√∂r√§ndring, s√• att det faller mer naturligt innan Sprint Review
- Ha ett dedikerat m√∂te eller tidpunkt f√∂r att diskutera st√∂rre √§ndringar i design eller funktionalitet

---

## üîß Vad kan vi f√∂rb√§ttra?

**Konkreta f√∂rb√§ttringar till n√§sta sprint:**

| Vad ska vi f√∂rb√§ttra? | Hur g√∂r vi det? | Ansvarig |
|----------------------|-----------------|----------|
| Kommunikation kring √§ndringar | Ta upp f√∂rslag p√• √§ndringar p√• m√∂te innan implementation | Alla |
| Forum f√∂r diskussion | Best√§mma n√§r/var vi tar upp st√∂rre √§ndringar (ex. f√∂re Sprint Review) | Scrum Master |
| V√•ga dela id√©er | Skapa trygg milj√∂ d√§r f√∂rslag v√§lkomnas utan risk f√∂r negativa reaktioner | Alla |

**Konkret exempel att l√§ra av:**
"N√§sta-knappen" togs bort utan att meddela gruppen innan. I framtiden: att √§ndra funktionalitet eller design √§r en naturlig del av den iterativa processen, men s√•dana f√∂r√§ndringar m√•ste kommuniceras med teamet innan de genomf√∂rs.

---

## üìö Vad har vi l√§rt oss?

**L√§rdomar om samarbete och verktyg:**

- **Vikten av f√∂rberedande m√∂ten:** S√§rskilt inf√∂r redovisningar f√∂r att samla ihop allt material och ha en gemensam bild av hur den ska genomf√∂ras
- **Konkreta exempel √§r viktiga:** Williams feedback visade att konkreta exempel p√• hur vi hanterat problem och hur vi jobbat g√∂r reflektionen mycket starkare
- **Vikten av att v√•ga g√∂ra sin r√∂st h√∂rd:** I ett team √§r det viktigt att alla bidrar med sina tankar och id√©er, √§ven n√§r man √§r os√§ker
- **Kommunikation √§r A och O:** N√§r vi f√∂rb√§ttrade kommunikationen kring kod√§ndringar och reviews fl√∂t arbetet mycket b√§ttre

---

## üöß Vad blockerade oss?

**Tekniska hinder och utmaningar:**

- **Tidsbrist:** F√∂r kort tid f√∂r kursen i f√∂rh√•llande till vad vi skulle l√§ra oss och leverera
- **Merge-konflikter:** Kring resultat-funktionen och CSS-filen
- **Ledigheter och r√∂da dagar:** F√∂rsv√•rade kontinuitet i arbetet

---

## Action Items

**Konkreta f√∂rb√§ttringar:**

| F√∂rb√§ttring | Ansvarig | N√§r |
|-------------|----------|-----|
| Etablera forum f√∂r att diskutera st√∂rre √§ndringar | Alla | N√§sta sprint planning |
| Alltid kommunicera st√∂rre design/funktionalitets√§ndringar innan implementation | Alla | Fr√•n och med nu |
| Forts√§tta med god ton och √∂ppen kommunikation | Alla | Kontinuerligt |

---

## Teamets hum√∂r

**Hur m√•r teamet just nu?**

Teamet m√•r √∂verlag bra och har en positiv grundton. Det finns ingen prestig√© och vi respekterar varandras id√©er √§ven n√§r vi t√§nker olika. Samtidigt k√§nner vi en viss frustration √∂ver att kursen varit s√• tidsbegr√§nsad - vi hade g√§rna velat ha mer tid f√∂r att verkligen komma in i det agila arbetss√§ttet d√• denna kurs verkligen k√§nns viktig f√∂r oss alla inf√∂r arbetslivet.